297Edepot - Archives communales déposées de Larret
Archives Départementales de la Haute-Saône
Série Edepot
ARCHIVES COMMUNALES DEPOSEES. ARCHIVES DES INTERCOMMUNALITES.
297Edepot - Archives communales déposées de Larret
1479-1957
297Edepot1-44
Archives Départementales de la Haute-Saône 14B rue Miroudot St Ferjeux 70000 VESOUL
COMMUNE DE LARRET
Sources complémentaires aux Archives Départementales de la Haute-Saône: B 8165-8173, justice seigneuriale de Larret (1722-1790). C 61, alignement (1784-1790). C 76, requête du sieur Dujard de Pierrecourt, pour posséder la terre et seigneurie de Larret avec le don du droit de retrait féodal (1719-1779). C 149, reconstruction du choeur de l'église (1761-1789). H 961, pièces d'un procès entre les Annonciades, Henri Dujard et Nicolas Petit, au sujet du paiement d'une dette due au couvent (1716-1744). H 1058, décret sur les biens à Larret de J. Claude de Scey, seigneur de Chevroz (1653-1662). 3 O 307, travaux communaux (depuis 1819).
Modalités d'entrée
Dépôt du 19/08/2003
Dernier ajout le 25/08/2003
Archives publiques
- ARCHIVES ANCIENNES
  - BIENS ET BOIS COMMUNAUX
    - Plan géométrique des bois communaux (1744). Anticipations (1784). Certificat du receveur du district de Champlitte, constatant que le receveur général des domaines et bois n'a pas versé à sa caisse une somme 1500 livres due à la communauté de Larret (1790)., 1744-1790; 297 Edepot 1; DD1
      Communicabilité
      Communicable
      PLAN
  - JUSTICE
    - Extrait du registre du greffe du bailliage de Gray concernant Alexis-Philippe Pertuisot, ancien procureur, Jean-Baptiste Martel et Louis Brucey, de Larret (1789). Lettre de Pertuisot adressée à Louis Brucey, concernant les frais de procédure de cette affaire (1792)., 1789-1792; 297 Edepot 2; FF1
  - CULTE
    - Pièces de procédure au sujet de l'église de Larret contre le curé Guignot, de Courtesoult, qui dessert l'église de Larret (1 copie d'un titre de 1479, 1688, 1762, 1769). Pièces de procédure contre les communautés de Courtesoult et Gatey concernant le partage des frais du culte (1778-1783, 1786-1787). Pièces de procédure entre les communautés de Larret, Courtesoult et Gatey contre le sieur Menard, de Courtesoult, qui ne fut pas payer de la location de sa maison, qui servit aux offices divins pendant la construction de l'église de Courtesoult (1783-1790)., 1479-1790; 297 Edepot 3; GG1
    - Registre paroissial, baptêmes (1683-1700), mariages et sépultures (1686-1700)., 297 Edepot 4; GG2
      Support de substitution
      Cote 5Mi4R39
      Non communicable physiquement
      Raison: document microfilmé
      REGISTRE PAROISSIAL
    - Registre paroissial, baptêmes, mariages et sépultures., 1700-1738; 297 Edepot 5; GG3
    - Registre paroissial, baptêmes, mariages et sépultures (1738-1767). De 1768 à 1792, les registres paroissiaux furent communs pour Courtesoult et Larret et les baptêmes, mariages et sépultures intéressant Larret se trouvent dans les registres paroissiaux de cette période conservés à la mairie de Courtesoult., 297 Edepot 6; GG4
- ARCHIVES MODERNES
  - ADMINISTRATION GENERALE DE LA COMMUNE
    - Délibérations du conseil municipal., An XII-1831; 297 Edepot 7; D1
      REGISTRE; DELIBERATION
    - Délibérations du conseil municipal., 1831-1840; 297 Edepot 8; D2
    - Délibérations du conseil municipal., 1840-1865; 297 Edepot 9; D3
    - Délibérations du conseil municipal., 1865-1882; 297 Edepot 10; D4
    - Délibérations du conseil municipal., 1882-1896; 297 Edepot 11; D5
    - Délibérations du conseil municipal., 1897-1957; 297 Edepot 12; D6
    - Arrêtés municipaux (1 cahier, 1845-1879), extraits (1873-1886). Répertoires des actes soumis à l'enregistrement (1806-1880)., 1845-1886; 297 Edepot 13; D7
      ARRETE DU MAIRE; REPERTOIRE
  - POPULATION-AGRICULTURE-COMMERCE ET INDUSTRIE
    - Mouvement annuel., 1853-1906; 297 Edepot 14; F1
    - Recensement quinquennal: listes nominatives., 1836-1946; 297 Edepot 15; F2
      Cote 6Mi123
      LISTE NOMINATIVE
    - Statistiques agricoles annuelles (1853-1928), décennales (1882-1892). Recensement du bétail pour la boucherie (1918)., 297 Edepot 16; F3
      STATISTIQUE
    - Commerce et industrie. Listes des électeurs du tribunal de commerce (1885-1909), de la chambre de commerce (1908-1910). Registre pour les annotations de délivrance ou de visa des livrets d'ouvriers (1863-1887)., 1863-1910; 297 Edepot 17; F4
      LISTE ELECTORALE
  - CONTRIBUTIONS
    - Etat de section (A à K)., An VII; 297 Edepot 18; G1
      ETAT DE SECTION
    - Etat de section., 1826; 297 Edepot 19; G2
      REGISTRE; ETAT DE SECTION
    - Livre des mutations., 1818; 297 Edepot 20; G3
      LIVRE FONCIER
    - Toisé des bâtiments de la commune (1852). Rôles des prestations sur les chemins vicinaux (1826, 1875, 1905). Rôles de la taxe municipale sur les chiens (1870-1915). Listes des contribuables assujettis à l'impôt sur le revenu (1929-1930). Contributions foncières: matrice de rôle, mandement, relevé des actes translatifs (an VII, 1836-1837, 1904, 1934). Listes des commissaires-répartiteurs (1849-1903). Matrices générales des quatre contributions (1829-1848)., 1826-1934; 297 Edepot 21; G4
      ROLE; LISTE; MATRICE D'IMPOSITION
    - Matrices générales des quatre contributions., 1850-1877; 297 Edepot 22; G5
      MATRICE D'IMPOSITION
    - Matrices des quatre contributions., 1878-1916; 297 Edepot 23; G6
  - AFFAIRES MILITAIRES
    - Tableaux de recensement des jeunes gens (incomplet)., An IX-1945; 297 Edepot 24; H1
      RECENSEMENT MILITAIRE
    - Formation de l'armée territoriale (1874), tableau de recensement des classes 1855 à 1866. Exemption (1823, 1880, 1894). Décès de militaires (1857). Registre statistique des ressources chevalines (1855). Recensement des véhicules automobiles (1929-1930)., 1823-1930; 297 Edepot 25; H2
    - Garde nationale. Bulletins individuels, états de mutation., 1834-1850; 297 Edepot 26; H3
    - Listes nominatives (1831-1869). Nomination du tambour (1834). Elections des officiers et sous-officiers: procès-verbaux (1831-1848). Armement (1840, 1846)., 297 Edepot 27; H4
    - Bataillon cantonal de Fouvent-le-Haut, liste nominative, achat de drapeaux, état des dépenses, bulletins individuels d'une compagnie de grenadiers., 1832-1835; 297 Edepot 28; H5
  - POLICE-HYGIENE PUBLIQUE-JUSTICE
    - Police locale. Ramonage des cheminées (1810). Procès-verbal d'un décès par mort accidentelle (1863). Transport de corps (1870). Autorisation d'ouverture d'un débit de boissons (1873). Sinistres, inondés du Midi, grêle, incendies, gelées (1855-1903). Police générale. Souche de passeport (1855). Hygiène publique. Statistique du choléra (1853-1854). Rapport concernant la santé publique dans la commune (1865). Epizooties (1871). Justice. Listes du jury (1833-1834, 1849-1852, 1871-1872)., 1810-1903; 297 Edepot 29; I1
      STATISTIQUE; LISTE
  - ELECTIONS ET PERSONNEL
    - Listes électorales (1830-1907, 1939)., 1830-1939; 297 Edepot 30; K1
    - Elections municipales (1830-1904), élections législatives (1852-1897), vote pour le rétablissement de l'Empire (1852), plébiscite (1870), élections au conseil général (1860-1913), élections au conseil d'arrondissement (1870-1940), élections sénatoriales (1881-1903): procès-verbaux. Personnel communal. Nomination de garde-forestiers (an VII-1842). Marchés de pâtres (1813-1886). Nomination et démission du garde-champêtre (1819, 1883)., An VIII-1940; 297 Edepot 31; K2
      PROCES-VERBAL D'ELECTION
  - FINANCES DE LA COMMUNE
    - Budgets., An XIII-1880; 297 Edepot 32; L1
      BUDGET
    - Budgets (1881-1919, 1931-1949)., 1881-1949; 297 Edepot 33; L2
    - Comptes de gestion., 1806-1870; 297 Edepot 34; L3
      COMPTE DE GESTION
    - Comptes de gestion., 1871-1919; 297 Edepot 35; L4
    - Comptes administratifs (1835-1836, 1893-1897, 1933-1947). Legs d'ine maison (1872-1874)., 1835-1947; 297 Edepot 36; L5
      COMPTE ADMINISTRATIF
  - EDIFICES COMMUNAUX
    - Travaux divers, réparations aux cimetière, fontaine, logement de l'instituteur (1884-1885). Fontaine, construction, réparations, établissement d'une conduite d'eau pour alimenter un abreuvoir (1830-1874, 1 plan). Maison commune, acquisition d'une maison (1844), logement de l'instutiteur (1849). Ecole, réparations, agrandissement (1862-1878, 2 plans). Cimetière, réparations au mur (1837). Eglise, réparations au clocher (plans), emprunt, restauration (plans), fourniture de bancs (1807-1878), réparation de la toiture (1942)., 1807-1942; 297 Edepot 37; M1
  - BOIS ET BIENS COMMUNAUX-EAUX
    - Pièces de procédure entre la commune et le sieur Paguellle, seigneur de Larret, concernant l'usurpation du canton de bois dit "Charmoisey" (1792). Exploitation de la coupe affouagère (1806-1871). Location du droit de chasse (1808-1899). Ventes d'ételles et de bois (1826-1830). Délit forestier (1832)., 1792-1899; 297 Edepot 38; N1
    - Balivage et martelage, entretien, procès-verbaux d'arpentage, aménagement (plan), délimitation (1822-1868). Répartition du taillis de l'affouage (1823-1829) Biens communaux. Anticipations (1790-1832). Amodiations de terrains et de boues des fontaines (1808-1830). Etat des biens ruraux, ventes, acquisitions (1852-1878). Eaux. Creusage d'un puits: devis (1950)., 1790-1950; 297 Edepot 39; N2
      PROCES-VERBAL D'AMENAGEMENT FO; PLAN
  - VOIRIE-TRAVAUX DIVERS
    - Voirie urbaine. Alignement des rues, travaux (1791, 1873, 1885, 1890). Petite voirie. Chemin de grande communication n° 5, d'Oiselay à la Haute-Marne, redressement, élargissement, ventes de parcelles de chemin abandonné, rachat du pont à péage de Seveux (1836-1893, 1 plan). Chemin de petite communication n° 4, puis n° 3, de Larret à Argillières, redressement (1875-1883, plan)., 297 Edepot 40; O1
    - Chemins vicinaux, états, classement, reconnaissance, réparations (1826-1893). Prestations, arrêtés préfectoraux, conversion en tâches (1829-1886). Ressources, créations, budget (1875-1893). Travaux divers. Autorisation d'établissement de patouillet (1837-1838)., 297 Edepot 41; O2
  - CULTE
    - Différend entre les communes co-paroissiales de Larret, Courtesoult et Gatey, au sujet de la demande de Larret d'ériger son église en chapellenie et de refuser de pariciper aux frais du culte de Courtesoult (1826-1848). Fabrique. Quittances et reçus (1825). Budgets (1825, 1891-1905). Comptes de gestion (1890-1903). Comptes administratifs (1894-1903). Demande de secours à la mairie pour achat de linge et ornements (1887-1889)., 1825-1905; 297 Edepot 42; P1
      BUDGET; COMPTE DE GESTION; COMPTE ADMINISTRATIF
  - ASSISTANCE ET PREVOYANCE
    - Vaccinations (1 cahier, 1843-1849; 1 registre, 1851-1901). Protection des enfants du premier âge, statistique de décès (1877). Médecine gratuite, listes des indigents (1854-1894). Aliéné, frais de pension (1895). Liste nominative des militaires qui n'ont pas encore de pension (1864). Liste nominative des assurés aux retraites ouvrières et paysannes (1911). Bureau de bienfaisance. Arrêtés préfectoraux sur la comptabilité (1893-1896, 1900). Nomination des membres (1861, 1895-1896)., 1843-1911; 297 Edepot 43; Q1
      LISTE NOMINATIVE; ARRETE PREFECTORAL
  - INSTRUCTION PUBLIQUE
    - Jugement concernant le traitement du recteur d'école de Courtesoult, pour la quote-part des communes de Gatey et Larret (1793). Mobilier scolaire, acquisition de tables (1854). Création d'une caisse des écoles (1881-1882). Election des délégués de la commission scolaire (1882, 1884, 1896). Demande la création d'une école spéciale filles à Larret et mixte à Gatey (1882). Listes des enfants admis gratuitement (1851-1881). Extraits du registre d'appel (1882-1888). Nomination d'une institutrice (1932). Rôles de la rétribution scolaire (1866-1881)., 1793-1932; 297 Edepot 44; R1
      LISTE NOMINATIVE; ROLE